【裁判字號】    98,訴,899
【裁判日期】    980930
【裁判案由】    毒品危害防制條例
【裁判全文】
臺灣基隆地方法院刑事判決               98年度訴字第899號
公  訴  人  臺灣基隆地方法院檢察署檢察官
被      告  乙○○
上列被告因違反毒品危害防制條例案件，經檢察官提起公訴（98
年度毒偵字第1414號），於本院準備程序進行中，被告就被訴之
事實為有罪之陳述，本院合議庭乃裁定由受命法官獨任依簡式審
判程序進行審理，並判決如下：
    主  文
乙○○施用第一級毒品，累犯，處有期徒刑柒月；又施用第二級
毒品，累犯，處有期徒刑參月。應執行有期徒刑捌月。
    事  實
一、乙○○前因施用第一級毒品案件，經本院裁定送觀察勒戒後
    ，認無繼續施用毒品之傾向，於民國96年5 月28日釋放出所
    ，並由臺灣基隆地方法院檢察署檢察官於96年5 月25日以96
    年度毒偵字第18號、第1017號為不起訴處分確定；又因施用
    第一級毒品案件，分經本院以96年度訴字第1178號判決應執
    行有期徒刑8 月、以97年度訴字第1104號判決有期徒刑6 月
    確定，上揭2 案接續執行，而於98年6 月4 日縮刑期滿執行
    完畢。
二、乙○○復基於施用第一級毒品海洛因、第二級毒品甲基安非
    他命之犯意，於98年7 月2 日上午9 時許，在基隆市○○區
    ○○路44號之7 住處，以將甲基安非他命置於鋁箔紙燒烤產
    生煙霧之方式，施用第二級毒品甲基安非他命1 次。同日不
    久，復於上揭住處，以將海洛因捲置香煙內點火燒烤使生霧
    化白煙再以口鼻吸食之方式，施用第一級毒品海洛因1 次。
    嗣於同年7 月4 日上午11時許，因其為毒品列管人口，經警
    通知前往基隆市警察局第一分局延平街派出所採尿送驗，檢
    驗結果呈嗎啡、甲基安非他命陽性反應，因而查悉上情。
三、案經基隆市警察局第一分局移送臺灣基隆地方法院檢察署檢
    察官偵查起訴。
    理  由
壹、程序方面
    本件被告所犯為毒品危害防制條例第10條第1 項、第2 項之
    施用第一級毒品罪、第二級毒品罪，均非死刑、無期徒刑、
    最輕本刑為3 年以上有期徒刑之罪，或高等法院管轄第一審
    之案件，被告於本院準備程序中，就被訴事實為有罪之陳述
    ，經告以簡式審判程序之旨，並聽取檢察官、被告之意見後
    ，本院合議庭裁定由受命法官進行簡式審判程序，是本件之
    證據調查，依刑事訴訟法第273 條之2 規定，不受同法第15
    9 條第1 項、第161 條之2 、第161 條之3 、第163 條之1
    及第164 條至第170 條規定之限制，合先敘明。
貳、實體方面
一、上揭分別施用第一級、第二級毒品之事實，業據被告於偵查
    、本院準備程序及審理時坦承不諱，而被告於為警查獲時，
    為警採取其親自排放之尿液，送請台灣檢驗科技股份有限公
    司，以氣相層析質譜儀分析法確認檢驗結果，呈嗎啡、甲基
    安非他命陽性反應，此有該公司出具之濫用藥物檢驗報告1
    份在卷可稽，堪認被告上開自白與事實相符，足以採信。復
    按施用毒品經觀察、勒戒或強制戒治執行完畢釋放後，5 年
    內再犯毒品危害防制條例第10條之施用毒品罪者，檢察官應
    依法追訴，毒品危害防制條例第23條第2 項定有明文。本件
    被告前經觀察、勒戒執行完畢釋放後5 年內，多次再犯施用
    毒品罪，經法院判處如事實欄一所示有期徒刑等情，有臺灣
    高等法院被告前案紀錄表在卷可稽。被告既曾於「五年內再
    犯」，且經法院判處罪刑確定，竟又再次於如事實欄二所示
    之時間，施用第一級、第二級毒品，本件被告即非屬毒品危
    害防制條例第20條第3 項所定「五年後再犯」之情形，從而
    ，檢察官依法逕行起訴，於法要無不合。綜上所陳，本案事
    證明確，被告施用第一級、第二級毒品犯行，堪予認定，應
    依法論科。
二、論罪科刑
(一)、查海洛因及甲基安非他命分別係毒品危害防制條例第2 條第
    2 項第1 款、第2 款所定之第一級毒品、第二級毒品，被告
    予以施用，核其所為，係犯毒品危害防制條例第10條第1 項
    、同條第2 項之施用第一級毒品罪及施用第二級毒品罪。其
    持有第一級毒品海洛因及第二級毒品甲基安非他命係供施用
    ，其持有第一級毒品、第二級毒品之低度行為分別為施用第
    一級毒品、第二級毒品之高度行為所吸收，不另論罪。被告
    前曾受如事實欄一所載有期徒刑之執行，此有臺灣高等法院
    被告前案紀錄表附卷可考，其於有期徒刑之執行完畢後，5
    年以內故意再犯本件有期徒刑以上之2 罪，為累犯，均應依
    刑法第47條第1 項加重其刑。被告所犯上開2 罪，犯意各別
    ，行為互殊，罪名不同，應予分論併罰。
(二)、爰審酌被告前因多次施用毒品，本次復再施用第一級、第二
    級毒品，無視於毒品對於自身健康之戕害及國家對於杜絕毒
    品犯罪之禁令，顯無戒斷之決心，然衡其前開犯罪係戕害自
    身，尚未害及他人，且犯罪後復坦承犯行，態度尚佳等一切
    情狀，分別量處如主文所示之刑，並定其應執行之刑。
據上論斷，應依刑事訴訟法第273 條之1 第1 項、第299 條第1
項前段，毒品危害防制條例第10條第1 項、第2 項，刑法第11條
前段、第47條第1 項、第51條第5 款，判決如主文。
本案經檢察官甲○○到庭執行職務。
中    華    民    國    98    年    9     月    30    日
                  刑事第二庭法  官  黃梅淑
以上正本證明與原本無異。
如不服本判決應於收受本判決後10日內向本院提出上訴書狀，其
未敘述上訴理由者，並得於提起上訴後10日內向本院補提理由書
狀（均須按他造當事人之人數附繕本。）「切勿逕送上級法院」
中    華    民    國    98    年    9     月    30    日
                            書記官  盧鏡合
附錄論罪法條：
毒品危害防制條例第10條
施用第一級毒品者，處 6 月以上 5 年以下有期徒刑。
施用第二級毒品者，處 3 年以下有期徒刑。


司法院資訊處製作；財團法人民間司法改革基金會備份。
